【裁判字號】    89,易,1661
【裁判日期】    890815
【裁判案由】    竊盜
【裁判全文】
臺灣桃園地方法院刑事判決                        八十九年度易字第一六六一號
    公  訴  人  台灣桃園地方法院檢察署檢察官
    被      告  甲○○
右列被告因竊盜案件，經檢察官提起公訴（八十九年度偵字第九○四四號）及台灣桃
園地方法院檢察署移送併辦（八十九年度偵字第一○一○二號），本院判決如左：
    主  文
甲○○連續竊盜，處有期徒刑捌月。
扣案之鑰匙貳支沒收之。
    事  實
一、甲○○基於意圖為自己不法所有之概括犯意，先於民國八十九年五月二十四日十
    八時許，在桃園縣蘆竹鄉○○路旁，以其所有之鑰匙竊取乙○○所有停放該處之
    車牌號碼ＲＶＫ—七六五號（檢察官起訴書誤繕為ＲＶＸ—七六五號）輕型機車
    一部，得手後供己使用。復於同年七月六日晚間七時四十分許至翌日上午八時許
    之某時間，以其所有之鑰匙竊取黃吉豐所有停放於桃園縣蘆竹鄉○○村○○路上
    之車牌號碼ＯＬＤ—三一五號重型機車，得手後亦據為己有，供己代步之用。嗣
    分別於八十九年六月十九日下午三時許，在桃園縣桃園市○○路及大興路交叉路
    口、於同年七月八日上午六時許，在桃園縣蘆竹鄉○○路旁人行道空地旁，為警
    先後查獲，並扣得甲○○所有之鑰匙二支。
二、案經桃園縣警察局桃園分局報請台灣桃園地方法院檢察署檢察官偵查起訴暨移送
    併辦。
    理  由
一、訊據被告甲○○矢口否認有右揭連續竊盜犯行，辯稱：車牌號碼ＲＶＫ—七六五
    號輕型機車，是一姓名年籍不詳之朋友於查獲之日（即八十九年六月十九日）前
    幾天，在桃園縣蘆竹鄉靠近公埔附近交予伊使用，另車牌號碼ＯＬＤ—三一五號
    重型機車，則係真實姓名年籍不詳綽號「阿仁」之友人，於查獲之日（即八十九
    年七月八日）前兩三天，在桃園縣蘆竹鄉○○路附近交予伊使用云云，惟此核與
    被告於警訊及偵查中所陳：車牌號碼ＲＶＫ—七六五號輕型機車，是綽號「阿仁
    」之友人於八十九年一月間所贈與，車牌號碼ＯＬＤ—三一五號重型機車則係不
    詳姓名年籍之友人於同年七月六日中午十二時許，在桃園縣蘆竹鄉○○路路旁交
    予伊云云，就交付機車予伊使用之對象、時間及方式，前後已扞格不一，且車牌
    號碼ＲＶＫ—七六五號輕型機車，乃於八十九年五月二十四日下午六時失竊，此
    有被害人乙○○證述屬實，並有車輛竊盜、車牌失竊資料個別查詢報表一紙附卷
    足參，被告於偵查及警訊中陳稱係同年一月間由綽號「阿仁」之友人所贈，供詞
    亦顯矛盾。再被告於警訊、偵查及本院審理中，均自承伊並不知悉綽號「阿仁」
    及另一交付機車友人之真實姓名、年籍、居住處所、連絡方式等人事資料，是苟
    真有其人，焉有可能在與被告並非熟稔之交情下，逕將此等價值菲淺之物交予被
    告使用，又未曾約定歸還時間、地點及方式？實與一般常情不合，而前揭車牌號
    碼ＲＶＫ—七六五號輕型機車及ＯＬＤ—三一五號重型機車，均確係他人失竊之
    物，業據被害人乙○○及黃吉豐於警訊中分別指訴綦詳，復有贓物領據二紙、車
    輛竊盜、車牌失竊資料個別查詢報表一紙附卷可稽，及竊車所用之鑰匙二把扣案
    可資佐證，是以被告之前開辯詞，純屬臨訟杜撰，不足採信。故本件事證明確，
    被告犯行洵堪認定。
二、核被告之所為，係犯刑法第三百二十條第一項之竊盜罪，其先後兩次竊盜機車之
    行為，時間緊接，所犯係構成要件相同之罪，顯係基於概括犯意反覆為之，為連
    續犯，應依刑法第五十六條之規定論以一罪，並加重其刑。公訴人雖未就被告於
    八十八年七月六日晚間七時四十分許至翌日上午八時許之某時間竊取車牌號碼Ｏ
    ＬＤ—三一五號重型機車之行為起訴，惟此與起訴部分有裁判上一罪之關係，基
    於審判不可分原則，本院自得一併審理，附此敘明。爰審酌被告之素行、犯罪之
    動機、目的、竊取物品之價值及犯罪後一再飾詞卸責之態度等一切情狀，量處如
    主文所示之刑，以資懲儆。扣案之鑰匙二支，被告雖否認為其所有，惟前開之機
    車既係被告竊取所得，並為其平日使用，應認該二支鑰匙確係被告所有且供犯罪
    所用之物，爰依刑法第三十八條第一項第二款之規定宣告沒收。
據上論斷，應依刑事訴訟法第二百九十九條第一項前段，刑法第五十六條、第三百二
十條第一項、第三十八條第一項第二款，罰金罰鍰提高標準條例第一條前段，判決如
主文。
本案經檢察官張春暉到庭執行職務。
中      華      民      國    八十九    年      八      月     十五     日
                              台灣桃園地方法院刑事第一庭
                                  法  官  林  恆  吉
右正本證明與原本無異。
如不服本判決，應於判決送達後十日內向本院提出上訴狀( 應附繕本 )，上訴於
臺灣高等法院。
                                  書記官  楊  坤  忠
中        華        民        國   八十九   年   八   月    二十五    日
附論罪科刑依據之法條
刑法第三百二十條
意圖為自己或第三人不法之所有，而竊取他人之動產者，為竊盜罪，處五年以下有期
徒刑、拘役或五百元以下罰金。
意圖為自己或第三人不法利益，而竊佔他人之不動產者，依前項之規定處斷。
前二項之未遂犯罰之。


司法院資訊處製作；財團法人民間司法改革基金會備份。
